【裁判字號】    97,訴,1094
【裁判日期】    970829
【裁判案由】    毒品危害防制條例
【裁判全文】
臺灣基隆地方法院刑事判決              97年度訴字第1094號
公  訴  人  臺灣基隆地方法院檢察署檢察官
被      告  甲○○
上列被告因毒品危害防制條例案件，經檢察官提起公訴（97年度
毒偵字第1008、1475號），被告於準備程序進行中，就被訴事實
為有罪之陳述，經本院合議庭裁定由受命法官獨任進行簡式審判
程序，判決如下：
    主  文
甲○○施用第一級毒品，累犯，處有期徒刑柒月；又施用第一級
毒品，累犯，處有期徒刑柒月，扣案之第一級毒品海洛因壹包（
驗餘淨重零點柒玖公克）併同無法析離之包裝袋壹只沒收銷燬之
，扣案之注射針筒肆支，均沒收。應執行有期徒刑拾月，扣案之
第一級毒品海洛因壹包（驗餘淨重零點柒玖公克）併同無法析離
之包裝袋壹只沒收銷燬之，扣案之注射針筒肆支，均沒收。
    事  實
一、甲○○有下列前案紀錄，及施用毒品執行觀察、勒戒、強制
    戒治之紀錄：
  (一)前因施用毒品案件，經觀察、勒戒後，認無繼續施用毒品之
    傾向，由臺灣基隆地方法院檢察署檢察官於民國89年5 月18
    日，以89年度毒偵字第919 號為不起訴處分確定。
  (二)復因施用第一、二級毒品案件，經觀察、勒戒後認有繼續施
    用毒品之傾向而送強制戒治（於90年12月13日停止戒治付保
    護管束，91年5 月22日管束期滿執行完畢），並經臺灣基隆
    地方法院檢察署檢察官提起公訴，經本院於90年6 月22日以
    90年度訴字第323 號判決分別判處有期徒刑10月、6 月，應
    執行有期徒刑1 年2 月確定。
  (三)又因施用第一級毒品案件，經本院於91年8 月30日以91年度
    訴字第386 號判決判處有期徒刑7 月確定。與上述(二)所示案
    件接續執行，於92年10月16日縮短刑期假釋出監，於93年1
    月24日假釋期滿視為執行完畢（構成累犯）。
  (四)再因施用第一級毒品案，經本院於94年6 月8 日以94年度訴
    字第361 號判決判處有期徒刑8 月確定，甫於95年4 月11日
    縮短刑期執行完畢（構成累犯）。
二、詎其仍未戒除毒癮，各基於施用第一級毒品海洛因之犯意，
    先後於下列時間、地點非法施用毒品：
  (一)於97 年1月30日某時，在其位於基隆市○○區○○路100 巷
    30 1 號 住處，將第一級毒品海洛因置入注射針筒內，摻水
    混合注射右手肘內側皮膚靜脈血管處之方式，非法施用第一
    級毒品海洛因1 次；嗣警方於同日依法通知甲○○主動接受
    採尿送驗，結果呈嗎啡類陽性反應，警方並因而查悉上情。
  (二)於97年4 月13日晚上，在其位於上址住處，將第一級毒品海
    洛因置入注射針筒內，摻水混合注射右手肘內側皮膚靜脈血
    管處之方式，非法施用第一級毒品海洛因1 次；嗣警方於同
    日下午2 時50分許，在基隆市○○區○○路102 號前，見甲
    ○○行跡可疑而上前盤查，當場查獲甲○○非法持有第1 級
    毒品海洛因1 小包（含袋重1 公克）及其所有施用毒品工具
    注射針筒4 支，警方遂當場逮捕甲○○後攜回採尿送驗，結
    果亦呈嗎啡類陽性反應，警方亦因而查悉上情。
三、案經基隆市警察局第二分局及基隆市警察局第四分局分別報
    告臺灣基隆地方法院檢察署檢察官偵查起訴。
    理  由
一、本件被告所犯者非為死刑、無期徒刑、最輕本刑為3 年以上
    有期徒刑之罪或高等法院管轄第一審案件，其於準備程序進
    行中，先就被訴事實為有罪之陳述，經告知其簡式審判程序
    之旨，並聽取公訴人及被告之意見後，本院依刑事訴訟法第
    273 條之1 第1 項之規定，裁定由受命法官獨任進行簡式審
    判程序，且依同法第273 條之2 規定，簡式審判程序之證據
    調查，不受第159 條第1 項、第161 條之2 、第161 條之3
    、第163 條之1 及第164 條至第170 條規定之限制，合先敘
    明。
二、上開事實，業據被告於檢察偵查時及本院準備程序及審理時
    坦承在卷，而被告於先後為警所採集之尿液經送驗結果，均
    呈嗎啡陽性反應，此有臺灣尖端先進生技醫藥股份有限公司
    濫用藥物尿液檢驗報告、臺灣檢驗科技股份有限公司濫用藥
    物尿液檢驗報告1 份附卷可稽各1 份附卷可稽。並有如事實
    欄所示之物品扣案足資佐證，又扣案之第一級毒品海洛因1
    小包（扣案之白粉1 小包，經警依菸毒檢驗包試劑初步檢驗
    結果，呈嗎啡、海洛因反應），再送法務部調查局鑑驗結果
    ，確含第一級毒品海洛因成，驗餘淨重0.79公克，包裝重0.
    25公克，有基隆市警察局第二分局查獲涉嫌毒品危害防制條
    例毒品初步鑑驗報告單、法務部調查局97年5 月9 日調科壹
    字第09723023070 號鑑定通知書各1 份在卷可佐。又其前因
    前因施用毒品案件，經觀察、勒戒後，認無繼續施用毒品之
    傾向，由臺灣基隆地方法院檢察署檢察官於89年5 月18日，
    以89年度毒偵字第919 號為不起訴處分確定，復因施用第一
    、二級毒品案件，經觀察、勒戒後認有繼續施用毒品之傾向
    而送強制戒治，於90年12月13日停止戒治付保護管束，91年
    5 月22日管束期滿執行完畢等情，亦有臺灣高等法院被告前
    案紀錄表附卷足佐。綜上所陳，被告於前次強制戒治於91年
    5 月22日執行完畢，5 年內業已再犯上述事實欄一、所示之
    施用毒品違反毒品危害防制條例案件，經法院判處罪刑確定
    ，其又再犯本案施用第一級毒品海洛因，罪證明確，犯行洵
    堪認定，自應依法論科。
三、論罪科刑部分：
  (一)查海洛因係毒品危害防制條例第2 條第2 項第1 款所定之第
    一級，核被告所為係犯毒品危害防制條例第10條第1 項之施
    用第一級毒品罪。被告持有第一級毒品海洛因之低度行為，
    應為施用第一級毒品之高度行為所吸收，不另論罪。被告所
    犯上開2 罪，犯意各別，行為不同，應予分論併罰。
  (二)有事實欄一、所載之前案紀錄暨科刑執行情形，有臺灣高等
    法院被告前案紀錄表在卷可稽，其於受一、(三)、(四)所示案件
    有期徒刑之執行完畢後，5 年內故意再犯有期徒刑以上之本
    罪，為累犯，所犯上開各罪，均應依刑法第47條第1 項之規
    定加重其刑。
  (三)爰審酌被告犯罪之動機、曾有施用毒品之前科仍不知戒除，
    惟犯罪後坦承犯行，且所犯之施用毒品犯行乃戕害自己身心
    健康，並未危及他人等一切情狀，分別量處如主文所示之刑
    ，併定其應執行之刑。
四、沒收部分：
  (一)扣案之第一級毒品海洛因1 包（驗餘淨重0.79公克）併同無
    法析離之包裝袋1 只，上開包裝毒品之包裝袋應整體視為查
    獲之毒品，故上開毒品及包裝袋、殘渣袋，均依毒品危害防
    制條例第18條第1 項前段之規定，宣告沒收銷燬之（蓋無論
    以何種方式包裝袋與其內裝之毒品，包裝袋內均會有極微量
    毒品殘留，故上述包裝袋1 只應整體視為查獲毒品，一併依
    前揭規定宣告沒收銷燬之，參見最高法院95年度臺上字第37
    39號、第7354號判決）。
  (二)扣案之注射針筒4 支，經核非專供施用毒品之器具，惟係被
    告所有，空塑膠袋係供被告分裝毒品海洛因以便於施用，另
    注射針筒係供其施用第一級毒品海洛因及所用之物，業據被
    告供明在卷，爰依刑法第38條第1 項第2 款規定宣告沒收。
據上論斷，應依刑事訴訟法第273 條之1 第1 項、第299 條第1
項前段，毒品危害防制條例第10條第1 項、第18條第1 項前段、
第23條第2 項，刑法第11條、第47條第1 項、第51條第5 款、第
38條第1 項第2 款，判決如主文。
本案經檢察官李元銘到庭執行職務。
中    華    民    國    97    年    8     月    29    日
                  刑事第三庭法  官  黃永定
以上正本證明與原本無異。
如不服本判決應於收受本判決後10日內向本院提出上訴書狀，其
未敘述上訴理由者，並得於提起上訴後10日內向本院補提理由書
狀（均須按他造當事人之人數附繕本）「切勿逕送上級法院」。
中    華    民    國    97    年    8     月    29    日
                            書記官  劉珍珍
附錄論罪法條：
毒品危害防制條例第10條
I施用第一級毒品者，處 6 月以上 5 年以下有期徒刑。
II施用第二級毒品者，處 3 年以下有期徒刑。


司法院資訊處製作；財團法人民間司法改革基金會備份。
